# 陈版：请教同一集团内的股权划转的处理

提问人：ldm520 时间：2019-01-24 15:27:17
现有一国有集团甲公司，有一全资子公司 A，有一控制 90% 股权的子公司B，另外10% 股权为外部股东 X，B拥有一控制 90%股权的子公司 C，另外 10% 为外部股东Y，现在集团为了调整结构，将 B 公司控制的C 公司的股权无偿划转给 A 公司，划转时，外部股东 X 及 Y 均无异议。（划转时的现况为：B 公司注册资本为 500 万，留存收益为 100 万，C 公司的注册资本为 1000 万，留存收益为 100 万）：请问： 1 、甲公司以及 A、B公司的账务处理是怎么样的？（B 公司的净资产明显不够冲减，如何处理？）
2 、在合并报表层面，如何计算确定外部股东 X 的少数股东权益？ 3 、这种划转，因为是非 100%子公司的划转，是否还适用国家税务总局公告 2015年第 40 号的税务处理，如果不适用，又如何处理呢？

回答人：chenyiwei
1 、B 公司：单户报表层面按对 C的长投账面价值依次冲减资本公积、盈余公积、未分配利润；合并报表层面按划转日 C 的账面净资产依次冲减资本公积、盈余公积、未分配利润。该冲减不受 “将净资产冲减至零为限”的限制，不够冲减的差额应继续冲减相应报表中的未分配利润。
A 公司：按同一控制下合并处理。
甲公司：按 B 对 C 的原投资成本，借记 “长期股权投资——A”，贷记 “长期股权投资——B”。
2 、要考虑无偿划转导致 B 减少的权益，少数股东 X 是否需要按比例承担。
如果按比例承担的，则合并报表层面减少少数股东权益，增加资本公积。

提问人：ldm520 时间：2019-01-24 21:16:26
谢谢陈版的回复，现在不明白 B 公司的单户的账务处理，依次冲减资本公积、盈余公积、未分配利润，其账面的净资产不够冲减，如何处理？，冲减账面就出现净资产负数了，因为净资产只有 600 万，而划出的长投是 1000万。

回答人：chenyiwei
差额-400万冲减未分配利润。